【裁判字號】    95,交聲,848
【裁判日期】    951004
【裁判案由】    聲明異議
【裁判全文】
臺灣臺南地方法院交通事件裁定         95年度交聲字第848號
移送機關    交通部公路總局嘉義區監理所臺南監理站
異議人即    甲○○
受處分人
上列異議人即受處分人因違反道路交通管理處罰條例案件，對於
交通部公路總局嘉義區監理所台南監理站中華民國95年8月15日
所為之處分（原處分案號：嘉監南字第裁74-ZGB012427號），聲
明異議，本院裁定如下：
    主  文
異議駁回。
    理  由
一、本件異議意旨略以：受處分人即異議人甲○○對於民國九十
    四年四月八日駕駛車號三二一八－ＭＧ自小客車在國道三號
    南下二四一．六公里處超速違規之事實不爭執，惟因罰單寄
    到舊地址，未收到罰單，非惡意不繳罰款，以致裁決加重處
    罰為新台幣（下同）六千元，請撤銷原處分云云。
二、按處理違反道路交通管理事件，有關文書送達之規定，依行
    政程序法之規定，違反道路交通管理事件統一裁罰標準及處
    理細則第五條定有明文。復按送達於應受送達人之住居所、
    事務所或營業所為之；於應送達處所不獲會晤應受送達人時
    ，得將文書付與有辨別事理能力之同居人、受僱人或應送達
    處所之接收郵件人員，行政程序法第七十二條第一項前段及
    第七十三條第一項亦定有明文。經查：異議人之住所係「臺
    南市○區○○路六二一巷七四號」，且自八十四年十二月五
    日起迄今均設籍於上址，並無任何遷徙紀錄，有司法院「個
    人基本資料查詢結果」在卷可按。行政機關調查異議人住居
    所時，僅能以戶籍登記之地址認定為異議人之住居所，異議
    人若確未住居於該址，自應依戶籍法第二十條及第二十一條
    為遷入及遷出登記，異議人未依規定為登記，事後以未居住
    該址為異議事由，並無可取。又本件ZGB 012427號舉發違反
    道路交通管理事件通知單，係由郵政機關之郵務人員於九十
    四年七月十三日送達於異議人之前開住所，於應送達處所不
    獲會晤應受送達人即異議人時，而將上揭通知單付與異議人
    之同居人黃遵命即異議人之夫，有異議人戶籍資料查詢結果
    及內政部警政署國道公路警察局第七警察隊九十五年九月十
    二日公警七交字第０九五０七０六六七九號函附中華民國郵
    政寄交掛號函件存根及送達證書附卷可參，揆諸違反道路交
    通管理事件統一裁罰標準及處理細則第五條及行政程序法第
    七十三條第一項之規定，前開通知書於九十四年七月十三日
    付與黃遵命時，即與付與應受送達人即異議人有同一之效力
    。
三、綜上，異議人有於上述時、地，駕駛前開自小客車，超速之
    違規事實，異議人即不爭執，自可認定，上揭舉發違反道路
    交通管理事件通知單復已合法送達，原處分機關引用修正前
    道路交通管理處罰條例第三十三條第一項規定，並參酌違反
    道路交通管理事件統一裁罰標準表之相關內容，裁處異議人
    罰鍰六千元，於法並無不當，本件異議無理由，應予駁回。
四、據上論結，應依道路交通管理處罰條例第八十七條第二項、
    道路交通案件處理辦法第十九條，裁定如主文。
中    華    民    國    95    年    10    月    4     日
                  交通法庭法  官  鍾邦久
以上正本證明與原本無異
如不服本裁定應於送達後5日內向本院提出抗告狀（應附繕本）
。
                          書記官  陳慧玲
中    華    民    國    95    年    10    月    4     日


司法院資訊處製作；財團法人民間司法改革基金會備份。
